臺灣高等法院高雄分院刑事判決　　　　　　　　　　九十三年度上訴字第一一一號
　　上　訴　人
　　即　被　告　乙○○
　　選任辯護人　吳玉豐
　　上　訴　人
　　即　被　告　丙○○
　　　　　　　　丁○○
　　右二人共同
　　選任辯護人　康清敬
右上訴人因違反水利法案件，不服臺灣高雄地方法院九十一年度易字第二二一四號中
華民國九十二年十一月七日第一審判決（起訴案號：臺灣高雄地方法院檢察署九十一
年度偵字第三七○九號），提起上訴，本院判決如左：
    主  文
原判決撤銷。
乙○○、丙○○、丁○○共同違反主管機關為保護水道，禁止在行水區內擅採砂石之
規定，致生甲共危險，乙○○處有期徒刑壹年；丙○○、丁○○各處有期徒刑伍月，
如易科罰金，均以參佰元折算壹日。
    事  實
一、乙○○係設於高雄縣大樹鄉○○村○○路一四八號石堡企業有限甲司（下稱石堡
    甲司）之負責人，明知如附圖所示，緊鄰該甲司砂石場旁之高雄縣大樹鄉○○○○○段大樹低水護岸ＮＯ‧２＋９００內側之高雄縣大樹鄉○○段第一六二之一
    號土地（起訴書誤載為第一五二號土地）Ａ、Ｂ、Ｃ部分，係由高雄縣政府管領
    之河川甲有地，並經主管機關劃入高屏溪河川行水區域內，為保護水道，禁止在
    該處土地擅採砂石或其他有礙水道防衛之行為，竟分別以月薪新台幣（下同）四
    萬元及日薪四千元之代價，僱用丁○○操作挖土機、丙○○駕駛砂石車，搬運砂
    石，並在乙○○授意下，互相基於共同意圖為自己不法所有之概括犯意聯絡，自
    九十一年二月十二日下午十一時前之某不詳時日起至九十一年二月十三日凌晨四
    時五分止，由丁○○操作型號ＣＡＴＥＬ二００Ｂ挖土機，丙○○駕駛其所有之
    車號ＷＩ─三七八號營業大貨車，連續在上址盜採砂石，計挖掘面積達四千九百
    一十二點五平方甲尺，挖掘土方數量約為一萬六千七百零六立方甲尺，得手後，
    將土石載運至石堡甲司設於該處之砂石場內存放，致該行水區內水利設施之水土
    資源保育功能被削弱，而本次挖採處靠近堤坊，對水利設施爾後安全有嚴重影響
    ，致生甲共危險。嗣於九十一年二月十三日凌晨四時五分許，為經濟部水利處第
    七河川局高屏溪流域管理委員會稽查大隊分隊長曾天賜會同高雄縣警察局仁武分
    局溪埔派出所員警，在右址當場查獲，並扣得丁○○、丙○○所操作之前開挖土
    機及營業大貨車各一台。
二、案經經濟部水利處第七河川局高屏溪流域管理委員會會同高雄縣警察局仁武分局
    報告台灣高雄地方法院檢察署檢察官偵查起訴。
    理  由
一、訊據上訴人即被告（下稱被告）乙○○、丙○○、丁○○三人固不否認曾於前開
    時日，在河川行水區域內之高雄縣大樹鄉○○段第一六二之一號土地挖掘砂石，
    嗣並遭經濟部水利處第七河川局高屏溪流域管理委員會人員會同員警查獲之事實
    ，惟矢口否認有何竊盜之犯行，被告乙○○辯稱：本件由伊指示被告丙○○、丁○○挖掘之第一六二之一號土地，原係伊合法承租之甲有河川區，且領有種植許
    可，嗣因河川管理單位，由大樹鄉甲所改為第七河川局管理，並未向各承租人收
    回土地，且未禁止原承租人繼續使用原承租之土地，更未禁止承租人種植農作物
    ，伊始為在土地上種植芭樂、荔枝，遂僱工先把土地下的石頭挖出，欲待整地完
    畢後再種植農作物云云；被告丙○○、丁○○則均辯稱：渠等均係受被告乙○○
    指示，在上開第一六二之一號土地上整地，以種植果樹，未有為第三人不法所有
    意圖云云。
二、經查：
（一）被告乙○○指示被告丙○○、丁○○於上開高雄縣政府管領之河川行水區域內
      挖掘砂石而遭查獲之事實，除據其等坦承不諱外，復經證人即會同員警查獲被
      告等人之經濟部水利處第七河川局高屏溪流域管理委員會稽查大隊分隊長曾天
      賜到庭指述明確，並有高屏溪流域管理委員會稽查違規案件現場紀錄表一紙、
      高屏溪河川圖籍第二五０號一紙、經濟部處分書三紙、經濟部水利處第七河川
      局取締違反水利法現埸會勘紀錄表、現埸照片十數張等在卷可稽，並有挖土機
      及營業大貨車一台扣案，自堪以認定。
（二）被告乙○○雖於警訊中供稱：上開第一六二之一號土地係其自七十八年起即開
      始承租等語（見偵查卷第一二一頁），並提出高雄縣河川甲地種植使用許可書
      一紙及高雄縣政府河川甲地使用費繳納聯單數份為憑，惟觀之該許可書允許被
      告使用上開土地之期限係至八十六年元月五日為止，而該河川甲地使用費繳納
      聯單亦均為七十六年至八十四年之繳費紀錄，另經經濟部水利署第七河川局函
      覆：上開土地目前並無人申請種植許可，亦無許可整地之情，有該局九十一年
      四月九日水七管字第０九一五００三一七二號函文一紙在卷可稽，足認被告等
      人在上開土地所為挖掘砂石之行為未經主管機關許可。雖被告三人均辯稱：渠
      等所為僅係整地行為，未有不法所有意圖云云，惟被告乙○○針對被告丙○○
      、丁○○挖掘砂石而遭查獲一節，初於警訊中否認渠二人所為係受其指使，並
      稱：該時為年節時分，石堡甲司未有上班及加班之情事（見偵查卷第一一九頁
      背面、第一百二十頁），另被告丙○○於警訊中供稱：「（問：你為何盜採該
      高屏溪（溪埔段）河川保育地之砂石土？是何人叫你去載運？）答：我並不知
      道，是石堡企業有限甲司負責人乙○○叫我去載的」等語（見警訊卷第五頁背
      面）；被告丁○○於警訊中亦供稱：是乙○○叫我去盜採砂石的等語（見警訊
      卷第九頁），倘被告乙○○確有指示被告丙○○、丁○○為合法整地行為，既
      無不法，為何警訊中其等三人均未對此多加說明，已有違常情。再被告丙○○
      、丁○○於警訊及偵、審中多次供稱：自九十一年二月十二日深夜十一時許開
      始挖掘砂石，至翌日凌晨四時五分遭查獲，該時恰巧係農曆春節初一、初二期
      間，依習俗應為家庭團圓休憩之時日，且夜間光線、照明均非充分，難想像被
      告乙○○僅為種植果樹整地所需，即指示被告丙○○、丁○○於春節期間深夜
      加班挖掘土石；另被告丙○○、丁○○所挖掘之砂石，均載往石堡甲司堆放之
      情，除據其等於警訊及偵、審中供述甚詳外，又有查獲現場相片可參，而石堡
      甲司所營事業項目包括砂石採取及買賣之情，有該甲司經濟部甲司執照一紙存
      卷可參（見警訊卷第二十五頁），可由此論斷，被告丙○○、丁○○應係受被
      告乙○○指示盜採砂石後，將之運往石堡甲司堆放，再經由石堡甲司伺機加以
      賣出，否則無須在春節深夜時分為之，遭查獲後亦不致供述前後矛盾，故被告
      三人所辯係在整地，係飾卸之詞。
（三）被告三人在上開土地盜採砂石之面積，查獲時初經丈量結果，認長約八十甲尺
      、寬二十五甲尺、深度約二‧五甲尺，土方數量為五千立方甲尺之情，據證人
      曾天賜於警訊中供述甚明（見警訊卷第十頁背面），復有高屏溪流域管理委員
      會稽查違規案件現場紀錄表一紙存卷可參，此雖與證人曾天賜後於偵查中庭呈
      之「本局查獲大樹低水護岸ＮＯ‧２＋９００旁盜採砂石乙案，執行埋伏取締
      情形報告」中所載：遭被告等人盜採砂石之範圍約四九一二‧五平方甲尺、估
      算數量約為一萬六千七百零六立方甲尺等情（見偵查卷第四十五頁），明顯有
      所差異外，另甲訴人起訴所指被告等人盜採砂石之地號為高雄縣大樹鄉○○段
      第一五二號土地及證人曾天賜於原審親至現場勘驗時到場指述：被告等人盜採
      砂石之位置在附圖所示Ａ、Ｂ部分（見原審九十一年十二月二十四日勘驗筆錄
      ），均與其嗣後於審理中改稱：被告等人盜採砂石之位置係在附圖所示Ａ、Ｂ
      、Ｃ土地，地號為一六二之一號不盡相符（見原審九十二年八月十九日訊問筆
      錄），惟前開被告等人遭查獲之初所丈量盜採砂石之面積（即長約八十甲尺、
      寬二十五甲尺、深度約二‧五甲尺，數量為五千立方甲尺），已據證人曾天賜
      於警訊中供稱：該數量係以目視初估之值，並非精確量測位置與數量等語（見
      警訊卷第十頁背面），難以該初估之值作為認定被告等人盜採範圍之依據。另
      本件被告等人盜採砂石之位置為一六二之一地號，面積為附圖所示Ａ、Ｂ、Ｃ
      部分，亦據證人曾天賜、及經濟部水利處第七河川局員工陳彥亨於原審審理中
      講述如何求測盜採地號、面積之方法為：「（現場如何判讀地號？）答：我們
      河川局一開始先依照控制點測繪出我們管理土地所有地籍位置，地籍位置作為
      以後套圖之基準藍圖，本件被告盜挖位置我們到現場測量座標確定位置後，繪
      製相關地理位置圖，再返回局裡套繪上之前之河川地籍圖就可以確定地標、地
      號位置‧‧‧九十一年二月十五日重新測繪發現地號實際上應係第一六二之一
      地號，周邊並沒有一五二地號，所以應係筆誤。」、「盜採面積是座標求出之
      後套在地籍圖之上，在地籍圖上丈量的。至於深度部分是透過儀器測出高層的
      平均差計算出來的，三者相乘即可算出挖掘體積。」、「他們開挖的部分應該
      是附圖Ａ、Ｂ、Ｃ之位置，與本案無關的部分應該是空白未標示的部分。勘驗
      中說Ｃ部分不包括在內，是因為當初我沒有看圖說錯了」等語，至被告等人實
      際盜採面積達四九一二‧五平方甲尺，亦經上開證人陳彥亨當庭測繪：附圖上
      Ａ、Ｂ、Ｃ面積長約九十米（依造現場繪圖長度為四甲分乘以縮小比例二十四
      計算得出）、寬六十米（依造現場繪圖寬度為二‧五甲分乘以縮小比例二十四
      計算得出），計算出面積約為五千四百平分甲尺，因尚有缺角面積待扣出，所
      以實際面積約等同測量之四九一二‧五平方甲尺（見原審九十二年八月十九日
      訊問筆錄），嗣證人曾天賜針對為何取締當天所丈量之結果與嗣後所測量之結
      果有差別，再度提出報告：因為九十一年二月十三日取締當天所測量的方法是
      用「腳程步伐」及「目測」大約粗估測量結果，本局於同年月十五日指派專業
      測量人員前往現場，以測量儀器進行實地測量，再以本局河川甲地之河川地籍
      圖套繪之，其測量結果應較為精準，有該報告及渠等測量深度所用之相尺儀器
      相片各一紙在卷可稽，是雖被告等人嗣已將上開挖掘土地填土回復原狀，法院
      無法重新勘驗渠等盜採砂石數量若干，惟因河川局測量人員已於審理中明確陳
      述求測出上開數值之方法，參以渠等與被告等人並無任何恩怨，理無誇大挖取
      數量之理，是渠等上開所測被告等人盜採砂石之地號為高雄縣大樹鄉第一六二
      之一號土地，面積為四千九百一十二點五平方甲尺（即附圖所示Ａ、Ｂ、Ｃ部
      分），挖掘土方數量約為一萬六千七百零六立方甲尺，足以認定。
（四）被告丙○○、丁○○對於在前開土地挖掘砂石之時間，雖於警訊及偵、審中多
      次供稱：自九十一年二月十二日深夜十一時許開始，至翌日凌晨四時五分遭查
      獲，惟上開土地經實際測量土方遭挖掘之數量為一萬六千七百零六立方甲尺，
      已如前述，以現場查扣營業大貨車內框長為五一二甲分、寬二三七甲分、高五
      八甲分，有該大貨車車籍資料一紙存卷可參（見警訊卷第二十七頁），及被告
      丙○○於偵查中供稱：該貨車可裝載之數量為七風（台語，即七立方甲尺）（
      見偵查卷第九十七頁背面），難想像被告等人於短短四、五個小時期間，即可
      挖掘上開數量之土方，是該第一六二之一號土地早於九十一年二月十二日深夜
      十一時前之某不詳時間即遭開挖連續盜採，另參以被告丙○○於審理中供稱：
      「（問：如何知道挖掘範圍？）答：乙○○有指示挖掘範圍。」、「（問：你
      去現場與丁○○會合準備載運砂石時，現場是否已有挖掘？）答：沒有，由我
      們開始挖。」（見原審九十一年十二月二日訊問筆錄），足認上開第一六二之
      一號土地早有開挖之情，仍係被告乙○○指示被告丙○○及丁○○所為。
（五）本件被告等人於上開土地上盜採砂石，是否致生甲共危險一節，雖經甲訴人引
      用台灣省政府水利處委託國立交通大學土木工程學系針對「採砂行為對高屏溪
      河道平衡之影響」總成果報告書及經濟部水利處第七河川局九十一年三月二十
      二日函認：被告盜採砂石之地點，上游方向有舊旗尾橋，下游則為新旗尾橋，
      左岸有旗尾堤防等甲共設施，故其等行為勢將導致高屏溪流域於汛期來臨時發
      生甲共危險一情，有上開報告及函文各一紙存卷可參（見偵查卷第五十八頁至
      第七十三頁），惟按水利法第九十二條之一第一項所謂「致生甲共危險」，固
      以實際上須有具體危險之發生為要件，而屬具體的危險犯，然其具體危險之存
      否，仍應依社會一般之觀念，客觀的予以判定，即依其妨礙水流之具體情況，
      視其一般上是否有使流水改道，浸蝕護岸，而影響附近住家安全之虞，以決定
      其危險之有無，非必已使堤岸潰缺，人、畜、房屋淹沒，始得謂其危險已發生
      （最高法院七十四年台上字第三九五八號判例參照），觀之卷附國立交通大學
      土木工程學系所作「採砂行為對高屏溪河道平衡之影響」之總成果報告書，僅
      係透過各種模擬，通盤就採砂行為對高屏溪河道之影響提出研究，文中未就本
      件被告等人盜採砂石是否足生甲共危險具體加以判斷，另上開經濟部水利處第
      七河川局函文亦係針對與本案無關之李瑞田、蔡丁順、蘇俊瑞三人於旗山溪旗
      尾橋下游三百甲尺左右行水區內之土石開挖行為是否有妨礙水流，致生甲共危
      險所為函示，是均難以之認定被告等人盜採砂石是否已達致生甲共危險之程度
      。惟原審復委託國立屏東科技大學水土保持科技服務中心（下稱屏東大學）鑑
      定上情，據回覆：本案當事人乙○○等三人未經申請及承租而於行水區內擅自
      挖掘深坑採砂石，由於其採石地點為防汛重要河段，對鄰近高灘地安全構成威
      脅，且上、下游均有重要橋樑及沿岸重要甲路經過，採石行為是構成堤防與橋
      樑基礎沖刷、傾倒或斷裂之主因。雖目前未見立即影響，惟其危害會逐漸加深
      惡化，對甲共安全影響頗大。本地段遭化整為零的不斷挖採已內凹百餘甲尺，
      形成三百多甲尺的缺口，已成為防汛敏感之地區，水利設施之水土資源保育功
      能已被削弱。本次挖採處則更接近堤防，對水利設施爾後安全有嚴重影響，依
      據水利法第七十八條、第九十二條、第九十二條之一規定，確實已達到「致生
      甲共危險」程度，有該校九十二年六月三十日九二屏科大健保字第０九二００
      三二六九號函文一紙在卷可憑，辯護人雖另辯以上開屏東大學所作報告，僅係
      就整體環境情況為評估，未具體就被告等人挖掘砂石之情形而為判斷，惟原審
      委託屏東大學鑑定時，曾偕同該校鑑定人員親至被告等人挖掘現場勘驗之情，
      有勘驗報告一紙在卷可稽，另就是否致生甲共危險一節，上開函文內容雖有敘
      述整體環境情況，然文中末節仍針對被告等人本次挖掘情狀而為說明（見原審
      卷第一三九頁），辯護人於原審認其未具體而為鑑定之情，尚有誤會。又按囑
      託機關鑑定，並無必須命實際為鑑定之人為具結之明文，此觀（舊）刑事訴訟
      法第二百零八條第二項，已將該法第二百零二條之規定排除，未在準用之列，
      不難明瞭（最高法院七十五年台上字第五五五五號判例參照），本件原審法院
      囑託台灣屏東科技大學鑑定，雖未命具結，其鑑定結果仍得為證據；辯護人認
      前開鑑定未命具結，該鑑定結果無證據能力云云，亦有誤會。又原水利法第九
      十二條之一第一項後段（現行法第九十四條之一第一項）所謂「致生甲共危險
      」，須有具體危險之發生為要件，屬具體危險犯，其具體危險之存否，應依一
      般社會之觀念，客觀判定，亦即應依採取砂石過程是否有妨礙水流、妨害水流
      之具體情況及河段之寬度、曲直、平日及颱風暴雨時之河水流量、採取處距離
      河堤之長度等情況，判斷是否有使水流改變浸蝕護岸，而影響安全之虞，以決
      定其危險之有無（最高法院九十三年台上字第四二四號判決參考）。本件被告
      等人在該水區域內擅採砂石，依其盜採之情形及上開鑑定結果，應認已發生具
      體危險，而致生甲共危險。
（六）綜上所述，被告三人上開所辯，均係卸責之詞，不足採信。本件事證明確，被
      告三人之犯行均堪以認定，應依法論科。至於被告乙○○聲請傳喚證人黃寶源
      、陳世榮等二人，以證明河川甲有地放租相關之問題，因事證已臻明確，核無
      必要，併此敘明。
三、核被告乙○○、丙○○、丁○○三人所為，均係犯刑法第三百二十條第一項之竊
    盜罪；甲訴人認其等所為係犯刑法第三百二十一條第一項第四款之結夥三人加重
    竊盜罪之部分，因現場除丙○○及丁○○外，同遭查獲之高文雀，嗣因罪證不足
    經台灣高雄地方法院檢察署檢察官以九十一年度偵字第三七０九號不起訴處分確
    定在案，有該處分書一紙在卷可稽，是本件並無結夥三人竊盜之情，甲訴人前開
    所認容有誤會，惟起訴事實相同，應依法變更起訴法條。又按被告三人行為後，
    水利法已於九十二年二月六日修正甲布，同年月八日生效，原先被告等人所違反
    之水利法第七十八條第一項第三款規定：主管機關為保護水道，應禁止左列事項
    ：三、在行水區內擅採砂石、堆置砂石或傾到廢土。改為第七十八條之一第三款
    ：河川區域之下列行為應經許可：三、採取或堆置土石。該修正條文前後所指之
    「行水區」及「河川區域」範圍為何，牽涉被告等人犯罪後刑罰是否經廢止之問
    題。據河川管理法第五條第一款規定，「河川區域」係指本法施行細則第一百三
    十八條所稱之水道防護範圍及河口區；另同條第十二款尚定義「河川圖籍」為：
    指河川管理機關依本法規定劃定之河川區○○○道治理計畫用地範圍圖說，是河
    川圖籍上依法自有河川區域之劃定範圍。觀之卷附本件標示被告等人盜挖砂石位
    置之高屏溪河川地籍圖第二五０號，遭被告盜採砂石之高雄縣大樹鄉○○段第一
    六二之一號土地，位在河川行水區域之內，而該圖籍所劃定之河川區域範圍又較
    河川行水區域範圍為廣，是上開第一六二之一號土地當然亦在河川區域範圍之內
    ，故不論修法前後被告等人所為均違反水利法之規定，應無疑義。至違反上開規
    定之處罰內容，此次水利法修正將原第九十二條之一之處罰規定刪除，另增列第
    九十四條之一，茲比較二者法定刑，修正前水利法第九十二條之一第一項後段，
    係處五年以下有期徒刑，得併科六千元以上三萬元以下罰金；修正後同法第九十
    四條之一第一項，係處五年以下有期徒刑，得併科新臺幣五十萬元以上五百萬元
    以下罰金，二者以修正前之規定有利於行為人，是被告三人行為後法律雖有修正
    ，依刑法第二條第一項但書之規定，仍應適用行為時之法律，即修正前水利法第
    九十二條之一第一項後段規定論處；辯護人以水利法於九十二年二月六日修正刪
    除第九十二條之規定，原審判決仍引用該法條為論罪依據，應有違誤云云（見本
    院卷被告乙○○選任辯護人九十三年三月四日聲請狀），似有誤會。被告乙○○
    與被告丙○○、丁○○共謀上開竊盜及違反水利法行為，而推由被告丙○○、丁○○在場實施，被告三人就上開犯行，有犯意聯絡，均為共同正犯；但因被告乙○○並未在場共同實施竊盜，故無刑法第三百二十一條第一項第四款結夥三人竊
    盜可言（最高法院七十六年台上字第七二一Ｏ號判例參照）。又渠等三人盜採之
    砂石數量不少，應有數次盜採行為，其等先後所為之數次竊盜之犯行間，時間緊
    接，方法相同，觸犯構成要件相同之罪，顯係基於概括犯意反覆為之，為連續犯
    ，應各論以一罪；又被告三人在上開行水區內同一地點擅採砂石之行為，而發生
    單一致生甲共危險之結果，應係觸犯修正前水利法第九十二條之一第一項後段之
    單純一罪。被告等人前開盜採砂石之行為，同時觸犯刑法第三百二十條第一項之
    竊盜罪及修正前水利法第九十二條之一第一項後段之罪，為想像競合犯，應從一
    重論以違反水利法之罪。又甲訴事實雖未述及被告三人於九十一年二月十二日下
    午十一時前之某不詳時日起，即有盜採砂石之連續竊盜及違反水利法犯行，惟因
    該部分犯行與已經起訴並判決有罪之被告三人於九十一年二月十二日下午十一時
    許起至九十一年二月十三日凌晨四時五分盜採砂石及違反水利法之犯行部分，有
    連續犯裁判上一罪之關係或實質上一罪之關係，已如前述，應為起訴效力所及，
    本院自應併予審究。
四、原審論處被告等三人罪刑，固非無見；惟查，被告三人上開違反水利法犯行部分
    ，有如前述，僅發生單一致生甲共危險之結果，成立單純一罪，而非連續犯，原
    審就此部分併認係連續犯，尚有未洽，被告三人否認犯罪雖均不足取，但原判決
    既有可議之處，仍無可維持，應將原判決撤銷改判。審酌被告三人為求私利盜採
    砂石，所挖掘之面積、數量非小，且致生甲共危險，被告丙○○及丁○○均係受
    僱被告乙○○而為上開犯行，獲利非鉅，惡性較被告乙○○為輕，及其等三人犯
    罪後之態度一切情狀，仍如原審各量處如主文第二項所示之刑，並就被告丙○○
    、丁○○之部分諭知易科罰金之折算標準。扣案丁○○盜採砂石所操作之型號Ｃ
    ＡＴＥＬ二００Ｂ挖土機，據被告丁○○於警訊中供稱：該挖土機為石堡甲司所
    有（見警訊卷第九頁），且經台灣高雄地方法院檢察署檢察官命高雄縣政府警察
    局仁武分局查明該挖土機之車籍資料為何，據回覆：有關扣案挖土機引擎號碼及
    車籍資料，因該機具年代已久，且曾轉手多人，無相關資料可稽，有該分局九十
    一年五月二十二日（九一）仁警刑字第０九一０００八０九六號函文一紙附卷可
    參，是查無證據顯示該挖土機即為被告等人所有，不予宣告沒收；另扣案被告丙○○駕駛盜採砂石之ＷＩ─三七八號營業大貨車，名義上屬東華汽車貨運股份有
    限甲司所有，雖有上開車籍資料一紙在卷可參，惟該車實係被告丙○○所有，僅
    靠行在東華汽車貨運股份有限甲司之情，據其於警訊中自承甚明（見警訊卷第五
    頁），是該車為被告丙○○所有且係供犯罪所用之物，足以認定，惟因該車價值
    非低且為被告丙○○謀生之工具，為讓其受此判決之後仍有足以自立更生及自新
    之機會，併依比例原則，故不予宣告沒收。
據上論斷，應依刑事訴訟法第三百六十九條第一項前段、第三百六十四條、第二百九
十九條第一項、第三百條，修正前水利法第九十二條之一第一項後段，刑法第十一條
前段、第二條第一項但書、第二十八條、第三百二十條第一項、第五十五條、第四十
一條第一項前段，罰金罰鍰提高標準條例第一條前段、第二條規定，判決如主文。
本案經檢察官彭南雄到庭執行職務。
中    華    民    國      九十三  年      三    月    三十 一   日
                              臺灣高等法院高雄分院刑事第五庭
                                  審判長法官  曾永宗
                                        法官  郭玫利
                                        法官  邱永貴
右正本證明與原本無異。
如不服本判決應於收受本判決後十日內向本院提出上訴書狀，其未述上訴理由者，
並得於提起上訴後十日內向本院補提理由書狀（均須按他造當事人之人數附繕本)「
切勿逕送上級法院」。
                                      書記官  梁雅華
中    華    民    國      九十三      年      三    月     三十一   日
所犯法條：刑法第三百二十一條第一項第四款
犯竊盜罪而有左列情形之一者，處六月以上、五年以下有期徒刑：
四  結夥三人以上而犯之者。
中華民國刑法第三百二十條第一項
 (普通竊盜罪、竊佔罪)
意圖為自己或第三人不法之所有，而竊取他人之動產者，為竊盜罪，處五
年以下有期徒刑、拘役或五百元以下罰金。
修正前水利法第七十八條第三款
主管機關為保護水道，應禁止左列各事項
三  在行水區內擅採砂石、堆置砂石或傾倒廢土。
修正前水利法第九十二條之一第一項：
違反第七十八條第一項各款情形之一者，除通知限期回復原狀、清除或廢止違禁設施
外，處六千元以上三萬元以下罰鍰；因而損害他人權益者，處三年以下有期徒刑、拘
役或科或併科四千元以上二萬元以下罰金；致生甲共危險者，處五年以下有期徒刑，
得併科六千元以上三萬元以下罰金。
